臺灣臺北地方法院民事簡易判決
111年度店簡字第622號
原      告  祭祀公業法人新北市吳以文

法定代理人  吳宗全  
訴訟代理人  劉錦隆律師
被      告  林重勇  
上列當事人間請求遷讓房屋等事件，本院於民國111年6月17日言
詞辯論終結，判決如下：
　　主　　　文
被告應給付原告新臺幣壹拾肆萬玖仟捌佰伍拾元，及如附表一所
示之利息。
被告應將門牌新北市○○區○○路○段○○○號二樓之二房屋遷讓返還原
告，並自民國一一一年四月一日起至一一一年五月十九日止，按
月給付原告新臺幣貳萬元，暨自民國一一一年五月二十日起至遷
讓返還前開房屋之日止，按月給付原告新臺幣肆萬元。
原告其餘之訴駁回。
訴訟費用（減縮部分除外）新臺幣肆仟陸佰參拾元由被告負擔十
分之九，餘由原告負擔。
本判決原告勝訴部分得假執行。但被告如以新臺幣肆拾參萬元為
原告預供擔保，得免為假執行。
    事實及理由
壹、程序方面
一、按訴狀送達後，原告不得將原訴變更或追加他訴，但減縮應
    受判決事項之聲明者，不在此限。不變更訴訟標的，而補充
    或更正事實上或法律上之陳述者，非為訴之變更或追加。民
    事訴訟法第255條第1項第3款、第256條分別定有明文。查，
    原告於起訴時原請求被告應自民國111年4月1日起至起訴狀
    繕本送達之第6日起，按月給付原告新臺幣（下同）20,000
    元、自起訴狀繕本送達之第7日起至遷讓返還之日止，按月
    給付原告40,000元，嗣於111年6月17日言詞辯論期日變更為
    自111年4月1日起至起訴狀繕本送達之第36日起，按月給付
    原告20,000元、自起訴狀繕本送達之第37日起至遷讓返還之
    日止，按月給付原告40,000元，並更正欲請求被告遷讓返還
    者為門牌新北市○○區○○路0段000號2樓之2房屋（下稱系爭房
    屋），核與前揭規定相符，應予准許。
二、被告經合法通知，未於言詞辯論期日到場，核無民事訴訟法
    第386條各款所列情形，爰依原告之聲請，由其一造辯論而
    為判決。
貳、實體方面
一、原告主張：被告前於109年8月13日向伊承租系爭房屋，約定
    租期自109年9月1日起至110年8月31日止，每月租金20,000
    元，應按月於每月31日前繳納，被告並應負擔系爭房屋所在
    公寓大廈社區管理費每月2,350元，如伊合法終止契約，被
    告應按期將系爭房屋遷空返還與伊，否則伊得請求被告自終
    止租約之翌日起至實際遷讓返還之日止給付按租金2倍計算
    之違約金，伊並收取押金36,000元（下稱系爭租約）。嗣被
    告於租賃期間屆滿後持續使用系爭房屋，兩造依法以原條件
    不定期繼續租賃關係，詎被告自110年8月起即未給付租金，
    尚欠110年8月至111年3月共8期、總金額160,000元之租金、
    暨110年5月至111年3月共11期、總金額25,850元之管理費未
    清償。伊以本件起訴狀繕本送達催告被告於5日內給付積欠
    租金，並為若被告未於期限內清償積欠租金，系爭租約即於
    繕本送達日起算第36日終止之意思表示，而被告迄未清償積
    欠租金、管理費，亦未遷離系爭房屋，爰依系爭租約、民法
    第439條、第440條、第455條、第231條、第179條規定提起
    本件訴訟，並聲明：㈠被告應給付原告185,850元，及如附表
    二所示之利息；㈡被告應將系爭房屋遷讓返還原告，及自111
    年4月1日起至起訴狀繕本送達之第36日起，按月給付原告20
    ,000元、自起訴狀繕本送達之第37日起至遷讓返還系爭房屋
    之日止，按月給付原告40,000元。
二、被告未於言詞辯論期日到場，亦未提出書狀為任何聲明或陳
    述。
三、本院之判斷：
　㈠、查，原告主張被告於109年8月13日向原告承租系爭房屋，
      兩造簽訂系爭租約，約定租期自109年9月1日起至110年8
      月31日止，每月租金20,000元，應按月於每月31日前繳納
      ，被告並應負擔系爭房屋所在公寓大廈社區管理費每月2,
      350元，如原告合法終止契約，被告應按期將系爭房屋遷
      空返還，否則原告得請求被告自終止租約之翌日起至實際
      遷讓返還之日止，給付按租金2倍計算之違約金，原告並
      收取押金36,000元，嗣被告於租賃期間屆滿後持續使用系
      爭房屋，兩造依法以原條件不定期繼續租賃關係，詎被告
      自110年8月起即未給付租金，尚欠110年8月至111年3月共
      8期、總金額160,000元之租金、暨110年5月至111年3月共
      11期、總金額25,850元之管理費未清償等節，經原告於書
      狀及言詞辯論期日陳述甚詳，並提出房屋租賃契約為證（
      本院卷第13至21頁）。而被告經合法通知，未提出書狀或
      於期日到場爭執，本院審酌前揭書證，堪信原告之主張為
      真實。
　㈡、按承租人遲付租金或費用，達2個月之租額，經催告仍拒繳
      者，出租人得提前終止租賃契約，且承租人不得要求任何
      賠償；出租人依此終止租約者，應於終止前30日檢附相關
      事證，以書面通知承租人。此觀租賃住宅市場發展及管理
      條例第10條第1項第2款、第2項第1款規定自明。查，被告
      於原告提起本件訴訟時，已積欠如附表二所示共8期之租
      金，已如前述，而原告係以起訴狀繕本送達為催告被告於
      5日內清償積欠租金、若其於期限內未清償，系爭租約即
      於期限屆滿終止，亦有起訴狀可佐（本院卷第8頁），而
      被告迄未清償，則依前揭規定，原告以起訴狀繕本送達後
      第36日即111年5月19日（本院卷第26-1頁送達證書）為系
      爭租約終止日，並無不合，系爭租約既已終止，原告依系
      爭租約請求被告將系爭房屋遷讓返還原告，並自終止日之
      翌日即同年月20日起至遷讓返還系爭房屋之日止，按月給
      付原告違約金40,000元，均屬可取。
　㈢、再查，系爭租約於111年5月19日終止，業如前陳，原告請
      求被告給付終止前之租金即如附表二所示各期、111年4月
      1日至同年5月19日止，按月以20,000元計算之租金，暨依
      約給付被告應負擔之110年5月至111年3月共11期、總金額
      25,850元之管理費共計185,850元，本無不合。惟按押租
      金契約，係信託的所有權讓與行為，乃承租人以擔保租賃
      契約所生債務之履行為目的，移轉押租金之所有權與出租
      人，如承租人履行租賃債務完畢，出租人即應全數返還，
      倘承租人有欠租或其他債務不履行情事，出租人當然就押
      租金扣押受償，苟有餘額再返還之。準此，出租人就押租
      金，負有附停止條件之返還義務，在出租人自己之債權受
      清償前，不負返還之義務；租賃關係終了，承租人若有欠
      租時，其所交付之押租金，無須當事人之意思表示，亦不
      問當事人之意思如何，發生「當然抵充」（法定抵充）之
      效力。查，原告就系爭租約已收取押租金36,000元，為原
      告所自承，該部分自應先抵充到期日在先之110年8月、9
      月租金，是經抵充後原告110年8月租金債權已全部消滅、
      110年9月租金債權則尚餘4,000元。
　㈢、末按給付有確定期限者，債務人自期限屆滿時起，負遲延
      責任；遲延之債務以支付金錢為標的者，債權人得請求依
      法定利率計算之遲延利息。應付利息之債務，其利率未經
      約定，亦無法律可據者，週年利率為5%，民法第229條第1
      項、第233條第1項前段及第203條分別定有明文。查，被
      告依系爭租約應按月於每月31日支付租金，則被告就如附
      表二編號2至8所示各期租金，依民法第121條第2項、第12
      2條之規定，應依序各於110年9月30日、110年11月1日、1
      10年11月30日、111年1月3日、111年2月7日、111年3月1
      日、111年3月31日前支付，則原告如附表二編號2至8所示
      各期租金，依序請求被告自110年10月1日、110年11月1日
      、110年12月1日、111年1月3日、111年2月7日、111年3月
      1日、111年4月1日起，支付按法定利率計算之遲延利息，
      應屬有據，逾此範圍之利息請求（即111年1月1至2日、11
      1年1月31日至2月6日之遲延利息），尚非可取。
四、從而，原告依系爭租約之法律關係，請求被告給付149,850
    元及如附表一所示之利息，暨請求被告將系爭房屋遷讓返還
    原告，並自111年4月1日起至111年5月19日止，按月給付原
    告20,000元，暨自111年5月20日起至清償日止，按月給付原
    告40,000元，為有理由，應予准許。逾此範圍之請求，為無
    理由，應予駁回。
五、本件原告勝訴部分係適用簡易程序為被告敗訴之判決，爰依
    民事訴訟法第389條第1項第3款規定，依職權宣告假執行；
    本院並就該部分依同法第392條第2項依職權為被告如預供擔
    保，得免為假執行之宣告。
六、訴訟費用負擔之依據：民事訴訟法第79條。並依職權確定本
    件訴訟訟費用額為4,630元（即減縮後之裁判費）如主文第4
    項所示。
中　　華　　民　　國　　111 　年　　7 　　月　　8 　　日
                  新店簡易庭法  官　林志煌
上正本證明與原本無異。
如不服本判決，應於判決送達後20日內向本院提出上訴狀（須按
他造當事人之人數附繕本），並表明上訴理由。
如委任律師提起上訴者，應一併繳納上訴審裁判費。
中　　華　　民　　國　　111 　年　　7 　　月　　8 　　日
                            書記官  周怡伶
附表一：（金額單位均為新臺幣）　　　　　　　　　
編號 項目 利息     金額 週年利率 起訖日 1 110年9月份租金 4,000元 5% 民國110年10月1日起至清償日止 2 110年10月份租金 20,000元 5% 民國110年11月1日起至清償日止 3 110年11月份租金 20,000元 5% 民國110年12月1日起至清償日止 4 110年12月份租金 20,000元 5% 民國111年1月3日起至清償日止 5 111年1月份租金 20,000元 5% 民國111年2月7日起至清償日止 6 111年2月份租金 20,000元 5% 民國111年3月1日起至清償日止 7 111年3月份租金 20,000元 5% 民國111年4月1日起至清償日止 8 管理費 25,850元 無  總計  149,850元   
附表二：（金額單位均為新臺幣）
編號 項目 利息     金額 週年利率 起訖日 1 110年8月份租金 20,000元 5% 民國110年9月1日起至清償日止 2 110年9月份租金 20,000元 5% 民國110年10月1日起至清償日止 3 110年10月份租金 20,000元 5% 民國110年11月1日起至清償日止 4 110年11月份租金 20,000元 5% 民國110年12月1日起至清償日止 5 110年12月份租金 20,000元 5% 民國111年1月1日起至清償日止 6 111年1月份租金 20,000元 5% 民國111年2月1日起至清償日止 7 111年2月份租金 20,000元 5% 民國111年3月1日起至清償日止 8 111年3月份租金 20,000元 5% 民國111年4月1日起至清償日止 9 管理費 25,850元 無